臺灣屏東地方法院民事裁定
111年度聲字第33號
聲  請  人  戴春傑  



相  對  人  怡和國際股份有限公司

法定代理人  朱文煌  
相  對  人  愛地球節能科技股份有限公司


兼  法  定  
代  理  人  賴雅芬  

上列當事人間停止執行事件，本院裁定如下：
    主  文
聲請人供擔保新臺幣170,000元後，本院111年度司執字第9952號
取回占有物強制執行事件，對設置於屏東縣○○鄉○○段00地號土地
上之太陽能光電設備及支架所為之強制執行程序，於本院111年
度訴字第253號第三人異議之訴事件判決確定、調解成立、和解
或撤回起訴前應暫予停止。
    理  由
一、聲請意旨略以：本院111年度司執字第9952號取回占有物強
    制執行事件（下稱系爭強制執行事件），相對人怡和國際股
    份有限公司聲請對設置於屏東縣○○鄉○○段00地號土地上之太
    陽能光電設備及支架（下稱系爭動產）為強制執行，惟系爭
    動產為聲請人所有，聲請人已向本院提起第三人異議之訴（
    即本院111年度訴字第253號），請求撤銷該部分之強制執行
    程序，為免執行程序繼續進行，致聲請人受有難以回復之損
    害，顯有停止執行之必要，爰依強制執行法第18條第2項規
    定，聲請停止系爭執行程序等語。
二、按有回復原狀之聲請，或提起再審或異議之訴，或對於和解
    為繼續審判之請求，或提起宣告調解無效之訴、撤銷調解之
    訴，或對於許可強制執行之裁定提起抗告時，法院因必要情
    形或依聲請定相當並確實之擔保，得為停止強制執行之裁定
    ，強制執行法第18條第2項定有明文。又法院依強制執行法
    第18條第2 項定擔保金額而准許停止強制執行之裁定者，該
    項擔保係備供債權人因停止執行所受損害之賠償，其數額應
    依標的物停止執行後，債權人未能即時受償或利用該標的物
    所受之損害額，或其因另供擔保強制執行所受之損害額定之
    ，非以標的物之價值或其債權額為依據（最高法院91年度台
    抗字第429號、92年度台抗第480號裁定意旨參照）。
三、經查，系爭強制執行事件就相對人怡和國際股份有限公司對
    債務人愛地球節能科技股份有限公司聲請強制執行部分，於
    民國111年3月15日在屏東縣○○鄉○○段00地號土地查封系爭動
    產，其強制執行程序現尚未終結，而聲請人已對相對人提起
    第三人異議之訴，現由本院審理中等情，業經本院依職權調
    取系爭強制執行卷宗及本院111年度訴字第253號第三人異議
    之訴卷宗查閱屬實，又依聲請人所述之訴訟主張、理由，勝
    敗與否固非絕對，但並非顯無勝訴之望，是聲請人之聲請於
    法並無不合，應予准許。又關於系爭動產之強制執行程序如
    暫予停止，致相對人所受之損害，應為相對人怡和國際股份
    有限公司因法院延後拍賣系爭動產未能即時獲償，受有以該
    等標的物價值依法定利率計算利息之損失。本院斟酌聲請人
    提起第三人異議之訴，聲請人主張系爭動產之價值經折舊後
    為新臺幣（下同）1,000,000元，其訴訟標的價額應屬不得
    上訴第三審之事件，參考各級法院辦案期限實施要點規定，
    民事通常程序第一、二審之審理期間各為1年4月、2年，合
    計3年4月，以此預估聲請人提起第三人異議之訴獲准停止執
    行因而致相對人怡和國際股份有限公司執行延宕之期間，按
    法定利率週年百分之5計算相對人於訴訟審理期間，因停止
    執行而未能即時受償之損害為166,667元（計算式：1,000,0
    00元×5%×(3＋4/12)年＝166,667元，元以下四捨五入），另參
    酌相對人怡和國際股份有限公司債權受償風險以及考量尚有
    上訴、送達等期間之延滯損失等一切情狀，認聲請人為相對
    人因停止執行可能受損害所提供擔保之金額，應以170,000
    元為適當，爰裁定如主文所示。
中　　華　　民　　國　　111 　年　　4 　　月　　28 　日
                  民事第三庭  法　官 林政斌
正本係照原本作成。
如不服本裁定應於送達後10日內向本院提出抗告狀，並繳納抗告
費新臺幣1,000元。　　　　　　　　　
中　　華　　民　　國　　111 　年　　4 　　月　　28　　日
                              書記官  戴仲敏